# 关于租赁负债

提问人：wx_5acc4d36e1bc 时间：2021-06-09 14:26:20
应用指南：
期末贷方余额，反映承租人尚未支付的租赁付款额的现值。
④ 在租赁期开始日后，承租人按变动后的租赁付款额的现值重新计鈕租赁负债的，当租赁负债增加时，应当按租赁付款额现值的增加额，借记“使用权资产”科目，按租赁付款额的增加额，贷记“租赁负债一租赁付款额”科目，按其差额，借记“租赁负债一未确认融资费用”科目；
意味着未按照合同约定时点付款，要调整使用权资产、未确认融资费用，后续的折旧、财务费用的 金额都要调整？

回答人：chenyiwei
这是指租赁变更。“未按照合同约定时点付款”不属于租赁变更，而是违约（自身信用风险）。